【裁判字號】    91,交易,692
【裁判日期】    920120
【裁判案由】    過失傷害
【裁判全文】
臺灣桃園地方法院刑事判決                        九十一年度交易字第六九二號
    公  訴  人  臺灣桃園地方法院檢察署檢察官
    被      告  甲○○
    被      告  丁○○
右列被告因過失傷害案件，經檢察官聲請簡易判決處刑（九十一年度偵字第二九五二
號），本院認不宜適用簡易程序，改以通常程序審理，判決如左：
    主  文
甲○○被訴傷害部份公訴不受理。
丁○○被訴公共危險部份無罪。
    理  由
吳家福部份
一、公訴意旨如附件簡易判決處刑書所載。
二、按告訴乃論之罪，告訴人於第一審辯論終結前得撤回其告訴，又告訴經撤回者，
    法院應諭知不受理之判決，刑事訴訟法第二百三十八條第一項、第三百零三條第
    三款定有明文。
三、本件被告甲○○因駕車不慎致丁○○、丙○○受傷一案，經檢察官提起公訴，認
    為係犯刑法第二百八十四條第一項之過失傷害罪，依同法第二百八十七條前段規
    定，須告訴乃論，茲據告訴人丁○○、乙○○（丙○○之法定代理人）於本院審
    理中，聲請撤回告訴，依照前開法條之規定，本件不經言詞辯論，逕行諭知不受
    理之判決。
丁○○部份
一、公訴意旨如附件簡易判決處刑書所載。
二、按犯罪事實，應依證據認定之，無證據不得推定其犯罪事實，刑事訴訟法第一百
    五十四條定有明文。公訴人認被告涉犯刑法第一百八十五條之三之服用酒類致不
    能安全駕駛動力交通工具罪，係以其氣酒精濃度達每公升０．三九．九毫克（血
    液酒精濃度為七十九．八ＭＧ／ＤＬ）為論據。惟按刑法第一百八十五條之三重
    大違背職務致交通危險罪，考其立法意旨係為維護交通安全，乃以刑罰規範禁止
    駕駛人因服用酒類、毒品、麻醉藥品致意識模糊之情況下駕駛交通動力工具，然
    並非駕駛人有服用毒品、酒類或麻醉藥品之行為即須課以刑罰，尚須駕駛人達到
    不能安全駕駛之危險狀態始得科以刑罰處遇，而何謂不能安全駕駛動力交通工具
    ，條文並未明確規範，此在刑事審判實務上，於服用酒類之情況下，固有以駕駛
    人之酒精濃度吐氣每公升超過０．五五毫克，認定駕駛人精神狀態即具有不能安
    全駕駛動力交通工具之危險，然該數值係依照交通部運輸研究所七十九年八月對
    駕駛人行為之研究（酒醉駕車對駕駛行為之分析研究），乃經過專家學者以科學
    驗證之方式所得之結果，自可作為駕駛人於服用酒類後是否得以安全駕駛交通工
    具之單項判斷基準，設若行為人飲酒後其酒精濃度未超過前開數據，即須配合其
    他客觀存在之情況，如講話是否清晰、走路是否平穩、意識是否模糊等情狀，綜
    合判斷，非可因駕駛人酒精濃度未超過前開數據即可逕認其駕駛行為不具危險，
    反之亦不得以駕駛人之飲酒後酒精濃度雖未超過前開數據但因併有交通事故發生
    即為既有交通事故發生，駕駛人服用酒類必屬不能安全駕駛之認定。經查，本件
    訊據被告固坦承酒後駕車，然否認不能安全駕駛動力交通工具，辯稱：並沒有因
    飲酒而影響駕駛能力等語。次查，被告於肇事後其血液酒精濃度經測試為七十九
    ．八ＭＧ／ＤＬ換算吐氣濃度為０．三九．九ＭＧ／Ｌ，尚未超過前開不能安全
    駕之危險數值，此外復無其他事證足明被告丁○○有不能安全駕駛動力交通工具
    之情事，其犯罪不能證明，爰為其無罪之諭知。
據上論斷，應依刑事訴訟法第四百五十二條、第三百零一條第一項，第三百零三條第
三款、第三百零七條，判決如主文。
本案經檢察官林秀菊到庭執行職務。
中      華      民      國      九十二      年     一     月    二十    日
                                臺灣桃園地方法院刑事第一庭
                                    法  官   潘 政 宏
右正本證明與原本無異。
如不服本判決，應於判決送達後十日內向本院提出上訴狀( 應附繕本 )，上訴於
臺灣高等法院。
                                    書記官   王 月 香
中        華        民        國    九十二    年   一   月    二十一    日


司法院資訊處製作；財團法人民間司法改革基金會備份。
